臺灣高等法院刑事判決　　　　　　　　94年度上訴字第3542號
上　訴　人　臺灣板橋地方法院檢察署檢察官
被　　　告　甲○○
上列上訴人因被告違反毒品危害防制條例案件，不服臺灣板橋地
方法院94年度訴字第1627號，中華民國94年9月21日第一審判決
（起訴案號：臺灣板橋地方法院檢察署94年度毒偵字第2799號、
移送併辦案號：94年度核退毒偵字第1509號、94年度核退毒偵字
第2190號、94年度度毒偵字第6223號），提起上訴，本院判決如
下：
    主  文
原判決撤銷。
甲○○連續施用第一級毒品，累犯，處有期徒刑捌月，扣案之第
一級毒品海洛因（淨重零點壹公克）沒收銷燬之，上開包裝袋壹
個沒收；又連續施用第二級毒品，累犯，處有期徒刑肆月，應執
行有期徒刑拾月，扣案之第一級毒品海洛因（淨重零點壹公克）
沒收銷燬之，上開包裝袋壹個沒收。
    事  實
一、甲○○前於民國84年間因違反肅清煙毒條例案件，經臺灣板
    橋地方法院於同年8月29日，以84年度訴字第1653號就販賣
    毒品部分判處有期徒刑4年6月，就施用毒品部分判處有期徒
    刑2年6月，定應執行有期徒刑6年8月，經本院於同年11月21
    日以84年度上訴字第5828號判決駁回上訴，於88年2月5日縮
    短刑期假釋出監，於91年7月1日縮短刑期期滿。又於91年間
    因施用毒品案件，經臺灣板橋地方法院於91年10月18日，以
    91年度毒聲字第3446號裁定送勒戒處所觀察、勒戒，認有繼
    續施用毒品傾向，經同法院於92年2月11日，以92年度毒聲
    字第393號裁定送戒治處所強制戒治，於93年8月7日強制戒
    治期滿，經臺灣板橋地方法院檢察署檢察官於93年9月15日
    以93年度戒毒偵字第317號為不起訴處分確定。詎不思悛悔
    ，於強制戒治執行完畢釋放後5年內，復分別基於施用第一
    級毒品海洛因及第二級毒品安非他命等之概括犯意，自94年
    5 月間至同年9月間，在臺北縣板橋市民生公園廁所、不詳
    姓名友人住處等地，各以將第一級毒品海洛因摻入香菸、第
    二級毒品安非他命置於吸食器內加熱燒烤之方式，予以施用
    。嗣分別於：(1)94年5月16日晚間11時許，在臺北縣板橋市
    ○○路○段70巷15號2樓為警查獲，並於同日晚間11時40分許
    採尿送驗。(2)94年6月15日下午6時50分許，在臺北縣板橋市
    ○○路○段153巷24號為警查獲，並扣得其所有之第一級毒品
    海洛因1包（毛重0.3公克、淨重0.1公克），嗣於同日晚間
    11 時40分許製作筆錄時採尿送驗。(3)94年8月21日下午1時
    35分許，在臺北縣板橋市○○街116巷2弄31號旁加蓋房屋為
    警查獲，並於同日下午2時10分許採尿送驗。(4)94年9月8日
    凌晨1時許，在臺北縣板橋市○○街116巷2弄31號為警查獲
    ，並於同日凌晨3時許採尿送驗。
二、案經臺北縣政府警察局海山分局報請臺灣板橋地方法院檢察
    署檢察官偵查起訴、臺北市政府警察局北投分局、臺北縣政
    府警察局樹林分局、中和分局報請臺灣板橋地方法院檢察署
    檢察官移送併辦。
    理  由
一、上開事實，業據被告甲○○坦承不諱，而其先後四次為警查
    獲所採集尿液，經檢驗結果，均呈嗎啡及安非他命陽性反應
    （海洛因經人體代謝後呈嗎啡反應），有台灣檢驗科技股份
    有限公司94年6月1日、同年6月30日、同年9月8日、同年9月
    28日出具之濫用藥物尿液檢驗報告在卷可稽（見第1290號偵
    查卷第3頁、第1509號偵查卷第26頁、第6223號偵查卷第10
    頁、第2190號偵查卷第20頁）。又其於同年6月15日為警查
    獲之粉末一包，經臺北市政府警察局北投分局以聯勤204廠
    製造之毒品檢驗A包試劑初步檢驗結果，呈海洛因反應，毛
    重0.3公克、淨重0.1公克，有該局毒品初步鑑驗報告書附卷
    可參（見第1509號偵查卷第21頁）。被告自白核與事實相符
    ，其犯行堪以認定。
二、被告前於91年間，因施用毒品案件，經臺灣板橋地方法院於
    91年10月18日以91年度毒聲字第3446號裁定送勒戒處所觀察
    、勒戒，認有繼續施用毒品傾向，再經同法院於92年2月11
    日以92年度毒聲字第393號裁定送戒治處所強制戒治，於93
    年8 月7日強制戒治期滿，經臺灣板橋地方法院檢察署檢察
    官於93年9月15日以93年度戒毒偵字第317號為不起訴處分確
    定，有上開不起訴處分書（見第1290號偵查卷第43至44頁）
    及本院被告前案紀錄表在卷足憑。其於5年以內，再為本件
    施用行為，自應依法論科。
三、核被告所為，係犯毒品危害防制條例第10條第1項施用第一
    級毒品罪及同條第2項施用第二級毒品罪。其先後多次施用
    第一級毒品及第二級毒品犯行，各時間緊接，犯罪構成要件
    相同，顯各係基於概括犯意為之，均應依連續犯之規定論以
    一罪，並依法加重其刑。至其因施用而持有第一級、第二級
    毒品之低度行為，已為施用之高度行為所吸收，不另論罪。
    被告所犯上開二罪，犯意個別，罪名互異，應予分論併罰。
    檢察官雖僅就被告於94年5月16日為警採尿前回溯26小時、
    96 小時之施用第一級毒品海洛因、第二級毒品安非他命犯
    行起訴，惟其餘施用犯行，既與上開起訴部分各具有連續犯
    之裁判上一罪關係，自為起訴效力所及，應併予審究。又被
    告前於84年間因違反肅清煙毒條例案件，經臺灣板橋地方法
    院於同年8月29日，以84年度訴字第1653號就販賣毒品部分
    判處有期徒刑4年6月，就施用毒品部分判處有期徒刑2年6月
    ，定應執行有期徒刑6年8月，經本院於同年11月21日以84年
    度上訴字第5828號判決駁回上訴，於88年2月5日縮短刑期假
    釋出監，於91年7月1日縮短刑期期滿，有本院被告前案紀錄
    表在卷可參，其於有期徒刑執行完畢後，5年內再犯本件有
    期徒刑以上之本件前揭二罪，均屬累犯，均應予加重其刑，
    並遞加重之。
四、原審認被告所犯罪證明確，予以論罪科刑，固非無見。惟查
    ：（一）被告於警詢時先後供稱：94年5月16日有施用安非
    他命及海洛因（見第1290號偵查卷第15、16頁），94年6月11
    日晚上7、8時許，亦有在板橋市民生公園內施用第一級毒品
    海洛因（見第1509號偵查卷第15頁）。惟原判決僅因被告於
    原審供述94年5月15日凌晨、94年6月13日下午各施用海洛因
    及安非他命一次，即認定被告僅有施用第一級毒品海洛因及
    第二級毒品安非他命各二次犯行，尚有未當。（二）原判決
    認定被告分別犯毒品危害防制條例第10條第1項、第2項之罪
    ，但於據上論斷欄就毒品危害防制條例第10條，漏未引述係
    犯該條第幾項之罪。（三）除原判決認定前揭各施用二次犯
    行外，被告尚有其餘施用第一級毒品海洛因及第二級毒品安
    非他命犯行，並經警先後於94年8月21日、同年9月8日查獲，
    為原審所未審酌，容有未洽。檢察官提起上訴，認被告尚有
    其他施用第一級毒品海洛因及第二級毒品安非他命之犯行，
    為有理由，且原判決亦另有可議，自應由本院予以撤銷改判
    。
五、爰審酌被告之素行、犯罪動機、目的、手段、施用之次數及
    施用毒品戕害身心、犯後坦承犯行等一切情狀，分別量處如
    主文所示之刑，並定其應執行之刑。又被告於94年6月15日
    經警查扣之第一級毒品海洛因1包（毛重0.3公克、淨重0.1
    公克），其毒品部分，應依毒品危害防制條例第18條第1項
    前段之規定，諭知沒收銷燬之，包裝袋1個，則為被告所有
    ，經其供承在卷，用以包裹上開毒品，供犯本件施用一級毒
    品罪所用之物，應依刑法第38條第1項第2款之規定宣告沒收
    。至同年5月16日經警查獲鍾旭忠持有之第一級毒品海洛因
    11包（淨重4.2公克）、第二級毒品安非他命6包（淨重6公
    克）、吸食器2個、注射針筒1支、電子秤1台、摻食器3支、
    研磨機1台、分裝袋1包、帳冊3張、機車駕照1張、電話聯絡
    單2張及張金宗持有之電子秤1台、何家興持有之改造玩具手
    槍1支、子彈6顆、槍管1支、董禮誠持有之注射針筒4支、摻
    食器1支、玻璃球吸食器1個、陳用信持有之第一級毒品海洛
    因5包（淨重1.8公克）、第二級毒品安非他命5包（淨重4.3
    公克）、另行動電話2支；另同年8月21日經警查獲之注射針
    筒1支、海洛因殘渣袋1個、同年9月8日經警查獲之安非他命
    殘渣袋1個、注射針筒2支、分裝吸管2支、分裝袋1包等物，
    被告均堅詞否認為其所有，亦無證據證明為被告所有並與本
    件施用毒品犯行有關，故均不為沒收之諭知。
據上論斷，應依刑事訴訟法第369條第1項前段、第364條、第299
條第1項前段、毒品危害防制條例第10條第1項、第2項、第18 條
第1項前段、刑法第11條、第56條、第47條、第51條第5款、第38
條第1項第2款，判決如主文。
本案經檢察官郭弘佑到庭執行職務。
中　　華　　民　　國　　94　　年　　12　　月　　2 　　日
　　　　　　　　　刑事第三庭審判長法　官  洪光燦
　　　　　　　　　　　　　　　    法　官  江振義
　　　　　　　 　 　　　　　　　　法　官  王詠寰
以上正本證明與原本無異。
第一級毒品部分如不服本判決，應於收受送達後十日內向本院提
出上訴書狀，其未敘述上訴之理由者並得於提起上訴後十日內向
本院補提理由書（均須按他造當事人之人數附繕本）。
第二級毒品部分不得上訴。
                                  書記官   駱麗君
中　　華　　民　　國　　94　　年　　12　　月　　2 　　日
附錄：本案論罪科刑法條全文
毒品危害防制條例第10條
施用第 1 級毒品者，處六月以上五年以下有期徒刑。
施用第 2 級毒品者，處三年以下有期徒刑。
